臺灣板橋地方法院刑事判決　　　　　　 100年度易字第3007號
公　訴　人　臺灣板橋地方法院檢察署檢察官
被　　　告　林振
選任辯護人　陳尚義律師
　　　　　　蔡明熙律師
上列被告因竊盜案件，經檢察官提起公訴（100 年度偵字第1964
9 號），於本院準備程序進行中，被告就被訴之事實為有罪陳述
，經告知被告簡式審判程序之旨，並聽取當事人之意見後，行簡
式審判程序，判決如下：
    主  文
林振犯攜帶兇器侵入住宅竊盜罪，累犯，處有期徒刑柒月，扣
案之鐵勾壹支沒收。
    事  實
一、林振有如下之科刑及執行紀錄：(1)於民國78年間因懲治盜
    匪條例案件，經最高法院以79年度台上字第3221號判決判處
    有期徒刑8 年確定；(2)於79年間因肅清煙毒條例、藥物藥商
    管理法等案件，經臺灣高等法院以80年度上訴字第3170號判
    決分別判處有期徒刑1 年、2 年6 月，並經臺灣高等法院81
    年度聲字第910 號定其應執行有期徒刑3 年2 月確定；(3)於
    79年間因妨害自由案件，經最高法院以82年度台上字第1429
    號判決判處有期徒刑7 月確定；(4)於93年間因侵占案件，經
    臺灣雲林地方法院以93年度港簡字第107 號判決判處有期徒
    刑6 月，嗣上開(1)(2)(3)之罪接續執行，於85年2 月15日縮短
    刑期假釋出監，復經撤銷假釋，上開(1)之罪與(2)之肅清煙毒
    條例減刑部分，經臺灣高等法院以97年度聲字第2844號定其
    應執行有期徒刑8 年4 月確定後，應執行殘刑5 年8 日，與
    上開減刑後(4)之罪接續執行，於98年11月2 日徒刑執行完畢
    出監。
二、詎其仍不悔改，基於為自己不法所有之意圖，於100 年7 月
    29日1 時許，持其所有客觀上足以對人之生命、身體構成危
    害，可供作為兇器使用之鐵勾1 支，勾開侯澄鋐位於新北市
    ○○區○○街151 巷3 弄18號2 樓住處大門後，侵入上址室
    內（侵入住宅部分未據告訴），竊取現金新臺幣（下同）
    3,610 元、CHT 行動電話1 支（價值2,000 元）、勞力士牌
    手錶1 只（價值2,000 元），得手後旋即離去。嗣於同日3
    時50分許，在新北市○○區○○街69號前，因行跡可疑，為
    警攔查而查獲，並扣得40,780元（其中3,610 元已發還）、
    CHT 牌行動電話1 支（已發還）、勞力士牌手錶1 只（已發
    還）、金鎖片5 面、電話卡1 張、鐵勾1 支等物，而查悉上
    情。
三、案經新北市政府警察局土城分局報告臺灣板橋地方法院檢察
    署檢察官偵查起訴。
    理  由
一、按除被告所犯為死刑、無期徒刑、最輕本刑為3 年以上有期
    徒刑之罪或高等法院管轄第一審案件者外，於第1 次審判期
    日前之準備程序進行中，被告先就被訴事實為有罪之陳述時
    ，審判長得告知被告簡式審判程序之旨，並聽取當事人、代
    理人、辯護人及輔佐人之意見後，裁定進行簡式審判程序，
    刑事訴訟法第273 條之1 第1 項定有明文。經核本件被告林
    振所犯係死刑、無期徒刑、最輕本刑為3 年以上有期徒刑
    以外之罪，其於準備程序中就被訴事實為有罪之陳述，經法
    官告知簡式審判程序之旨，並聽取公訴人及被告之意見後，
    本院認宜進行簡式審判程序，爰行簡式審判程序審理，合先
    敘明。
二、上揭犯罪事實，業據被告於本院審理時坦承不諱，核與證人
    侯澄鋐證述情節相符，復有新北市政府警察局土城分局搜索
    扣押筆錄、扣押物品目錄表、贓物認領保管單各1 份、扣案
    物照片3 張、查扣現場照片2 張、監視器翻拍照片2 張附卷
    可稽，足認被告自白與事實相符，是本案事證明確，被告犯
    行堪予認定，自應依法論科。
三、按刑法第321 條第1 項第3 款之攜帶兇器竊盜罪，係以行為
    人攜帶兇器竊盜為其加重條件，此所謂兇器，其種類並無限
    制，凡客觀上足對人之生命、身體、安全構成威脅，具有危
    險性之兇器均屬之，且祇須行竊時攜帶此種具有危險性之兇
    器為已足，並不以攜帶之初有行兇之意圖為必要，最高法院
    著有79年台上字第5253號判例可資參照。查被告持以行竊之
    鐵勾1 支，係屬鐵製材質，可供勾開住戶大門之用，業據被
    告供述在卷（見偵卷第7 頁、第36頁、第64頁），顯見該鐵
    勾質地堅硬，而便於施力，堪認客觀上足以危害人之身體、
    生命安全，而屬兇器無訛。
四、核被告所為，係犯刑法第321 條第1 項第1 款、第3 款之攜
    帶兇器侵入住宅竊盜罪。公訴意旨雖認被告尚構成刑法第32
    1 條第1 項第2 款毀越門扇竊盜罪，惟刑法第321 條第1項
    第2 款所謂毀越門扇牆垣，係指毀損或超越及踰越門扇牆垣
    而言。司法院解釋所謂越進門扇牆垣，其越進二字亦應解為
    超越或踰越而進，非謂啟門入室即可謂之越進，亦即「越」
    字，係指越入者而言，如係走入，不得謂之「越」。（最高
    法院22年上字第454 號暨24年度總會決議〈五七〉意旨、25
    年上字第4168號判例參照）。而本案被害人侯澄鋐於警詢中
    證述伊住處大門及門窗均無破壞之痕跡；另被告供承: 因該
    處大門未關，伊持鐵製工具將門勾開，在被害人侯澄鋐客廳
    行竊等語，顯見被告並未毀損門扇，且其竊盜之手段，係開
    門侵入，亦不成立踰越門扇竊盜罪，則公訴人認被告涉犯毀
    越門扇竊盜罪，容有未洽，併予敘明。又被告有事實欄所載
    科刑及執行完畢紀錄，有臺灣高等法院被告前案紀錄表1份
    在卷可考，其於有期徒刑執行完畢後，5 年內故意再犯本件
    有期徒刑以上之罪，為累犯，應依刑法第47條第1 項之規定
    ，加重其刑。爰審酌被告曾有竊盜前科，有前揭前案紀錄表
    可參，素行不佳，仍不思正軌賺取所需，一再竊取他人財物
    ，造成他人財物損失，行為實有非當，惟念其犯後坦承犯行
    ，態度尚佳，且所竊得物品已發還被害人，有贓物認領保管
    單1 紙可稽，兼衡被告之品行、生活狀況、智識程度、犯罪
    之動機、目的、手段等一切情狀，量處如主文所示之刑。至
    扣案之鐵勾1 支，為被告所有供其犯本案犯罪所用之物，業
    據被告供承在卷（見偵卷第7 頁、第36頁、第64頁），應依
    刑法第38條第1 項第2 款之規定，併予宣告沒收。
據上論斷，應依刑事訴訟法第273 條之1 第1 項、第299 條第1
項前段，刑法第321 條第1 項第1 款、第3 款、第47條第1 項、
第38條第1 項第2 款，決如主文。
本案經檢察官陳宣每到庭執行職務。
中    華    民    國    100    年    9     月   6     日
                 刑事第四庭   法  官  黃繼瑜
以上判決正本證明與原本無異。
如不服本判決應於收受本判決後10日內向本院提出上訴書狀，並
應敘述具體理由，如未敘述上訴理由者，應於上訴期間屆滿後20
日內補提理由書狀於本院（均須按他造當事人之人數附繕本）「
切勿逕送上級法院」。
                              書記官  謝雪紅
中    華    民    國    100    年    9     月   6     日
附錄本案論罪科刑法條全文：
中華民國刑法第321條
（加重竊盜罪）
犯竊盜罪而有下列情形之一者，處 6 月以上、5 年以下有期徒
刑，得併科新臺幣 10 萬元以下罰金：
一、侵入住宅或有人居住之建築物、船艦或隱匿其內而犯之者。
二、毀越門扇、牆垣或其他安全設備而犯之者。
三、攜帶兇器而犯之者。
四、結夥三人以上而犯之者。
五、乘火災、水災或其他災害之際而犯之者。
六、在車站、埠頭、航空站或其他供水、陸、空公眾運輸之舟、
    車、航空機內而犯之者。
前項之未遂犯罰之。